# 请教陈老师，关于股份支付的问题

提问人：gotoschool_ 时间：2020-06-22 11:35:00
陈老师您好：
关于股份支付行权条件的修改，我有两个问题想请教您，①对于条款的修改以及取消结算，针对的只是以权益结算的股份支付吗？包不包括现金结算？②在企业主动取消并结算的时候，借方计应付职工薪酬或者资本公积，贷方计入银行存款，请问借方的金额怎么确定，是结算当天账本上的吗？还有如果出现贷方差，可以计入损益吗？

回答人：chenyiwei
1 、准则对于条款的修改以及取消结算的讨论针对的是权益结算的股份支付。因为现金结算股份支付最终累计确认的股份支付费用应等于所支付的现金，其修改和取消除了对相关负债的计量以外不会涉及复杂的会计问题，所以讨论现金结算股份支付的条款修改和取消等意义不大。
2 、需根据具体案例背景讨论，不能一概而论。